# 票据的分类

提问人：ljh666 时间：2020-12-11 18:33:10
老师，我在实务中碰到一个问题，按照银行承兑汇票的定义：指由在承兑银行开立存款账户的存款人签发，向开户银行申请并经银行审查同意承兑的，保证在指定日期无条件支付确定的金额给收款人或持票人的票据。
但是我在实务中碰到一件事情，有些大型的集团，他们旗下有属于自己的财务公司，他们也取得了相应的金融许可证，他们开出的承兑汇票，承兑人是他们自己财务公司，请问老师，这种到底在报告披露时是将他们分类到商业承兑汇票还是银行承兑汇票呢？

回答人：chenyiwei
企业集团财务公司也是银保监会监管下的金融机构，其承兑的汇票在法律上也是银行承兑汇票。但这类财务公司的信用度不会高于其所属集团内的核心企业。